# 求教陈版！购买少数股权资本公积确认时点。

提问人：上善若水乔 时间：2020-03-01 08:05:19
陈版，您好！想请教一下关于母公司单方面增资，导致各小股东持股比例发生了变动。但是由于母公司增资非工商变更时立即增资，且增资也是分期增资。那么想请问一下，合并层面确认资本公积的时间点~
背景：A和B共同投资S子公司，A持股60%，B持股40%，S公司实收资本和注册资本均为 100 万。 2019 年 6 月，A/B签订协议，决定由A增资 100 万，持股比例变更为70%和30%，该时点S公司所有者权益为 200 万（ 100 万实收资本+100万未分配利润）。 2019 年 8 月，A公司实际增资 80 万，剩余 20 万将于 2020 年 6 月再出资。
请问：何时确认各股东股权的变更和资本公积呢？我自己有如下 2 种想法：
1 ）在工商变更时点 2019 年 6 月一次性，此时合并层面资本公积为： 100 30%-20010%=10万2 ）根据出资进度分段确认， 2019 年 8 月确认：(10030%-20010%)*80/100=8万，再在 2020 年 6 月时确认剩余 8 万。这种情况下， 2019 年7-8月的少数股东权益仍然按照变更前的40%确认呢。。感觉第二种有点难区分，因为增资若分期支付，无法计算各股东的实缴资本比例。
请陈版指教~

回答人：chenyiwei
根据相关协议约定，考虑新增出资从何时开始享有子公司的股东权利，即是按照认缴比例还是实缴比例行使表决权还是分红权。如果按照认缴比例的，则按 1 ；按实缴比例的，则按 2 。